臺灣高等法院高雄分院刑事裁定　　　　　94年度交抗字第97號
抗告人即
受處分人　　甲○○
上列抗告人因違反道路交通管理處罰條例聲明異議案件，不服臺
灣高雄地方法院中華民國94年6 月13日裁定（94年度交聲字第10
0 號，原處分案號：交通部公路總局旗山監理站於民國94年2 月
22日旗監違字第裁85-NJ0000000、第裁85-NJ0000000號），提起
抗告，本院裁定如下：
    主  文
抗告駁回。
    理  由
一、抗告意旨略以：伊之戶籍地仍有父母居住，伊每週仍往探視
    ，本件郵局人員於送達時未盡查詢正確之原因，即直接認定
    遷移不明，其送達方式不夠週延，誠有可議之處，原裁定駁
    回抗告人之異議尚有未合，爰提起抗告，請將原裁定撤銷，
    另為適法之裁定云云。
二、原聲明異議意旨略以：伊對於交通部公路總局旗山監理站旗
    監違字第裁85-NJ0000000、第裁85-NJ0000000號裁決書所載
    之時地、違規事實均不爭執，然伊並未接獲違反道路交通管
    理事件之逕行舉發通知單（高雄縣政府警察局高警交字第NJ
    -0000000、NJ0000000 號，下稱舉發通知單），致分別未及
    於自動到案期限內繳納最低罰款新台幣（下同）2700元、90
    0 元，原處分機關未查，即分別裁決罰以較高之罰鍰5400元
    、1800元，顯於法未合云云。
三、按違反道路交通管理處罰條例行為之處罰，處罰機關於裁決
    前，應給予違規行為人陳述之機會；逾期不到案逕行裁決，
    違反道路交通管理事件統一裁罰基準及處理細則第40 條 前
    段、第46條第2 項定有明文，是行為人如於期限內逾期不到
    者，處罰機關即得逕行裁決。次按對於當事人之送達，有應
    為送達之處所不明者，行政機關為避免行政程序遲延，認為
    有必要時，得依職權命為公示送達；公示送達應由行政機關
    保管送達之文書，而於行政機關公告欄黏貼公告，告知應受
    送達人得隨時領取；公示送達自公告之日起，經20日發生效
    力，行政程序法第78條第1 項第1 款、第2 項、第80條前段
    及第81條前段亦分別定有明文。
四、經查：本件異議人2 次違規之2 張舉發通知單暨違規照片，
    經高雄縣政府警察局交通隊依異議人之行照地址（亦係異議
    人之戶籍地址）高雄縣杉林鄉月眉村內寮7 號交付郵務送達
    後，因異議人「遷移不明」，均無法投遞致遭退回，此有退
    件信封2 份在卷可稽，而異議人到庭後亦坦承：伊之戶籍地
    從未改變，但實際上並未居住該地等語，因異議人既未按址
    居住，復未陳報變更地址，則高雄縣政府警察局依址寄送文
    書後仍未能送達，乃有理由認異議人之應受送達處所不明。
    嗣高雄縣政府警察局分別於92年9 月30日以高縣警交字第92
    0086717 號函、於93年2 月16日以高縣警交字第0930085679
    號函，將異議人上開2 次違規文件，公告辦理公示送達，並
    分別自92年10月21日、93年3 月8 日起發生效力，此亦有該
    公告及舉發通知單郵寄無法送達清冊各1 紙在卷可按。
五、原裁定以：異議人逾期仍未到案，高雄縣政府警察局乃移送
    交通部公路總局旗山監理站逕行裁決，核其送達程序均為合
    法，因認抗告人原聲明異議無理由而予駁回，核無違誤。抗
    告意旨以本件送達方式未盡週延云云，惟其於原審調查中已
    坦稱：伊之戶籍地從未改變，但實際上並未居住該地等語，
    於抗告理由中復直承：戶籍地仍有父母居住，伊每週仍往探
    視等語，則其既未住居於戶籍地，亦無從以補充送達、留置
    送達及寄存送達之方式為送達，而客觀上郵局人員亦無故意
    不為送達，而虛載「遷移不明」事實之可能，是抗告人之抗
    告並無理由，應予駁回。
六、據上論結，應依道路交通案件處理辦法第26條，刑事訴訟法
    第412 條，裁定如主文。
中　　華　　民　　國　　94　　年　　7 　　月　　25　　日
            刑事第五庭    審判長法  官  曾永宗
                                法  官  邱永貴
                                法  官  陳明富
以上正本證明與原本無異。
不得再抗告。
中　　華　　民　　國　　94　　年　　7 　　月　　25　　日
                                書記官  張宗芳
